【裁判字號】    99,上易,1770
【裁判日期】    991012
【裁判案由】    詐欺
【裁判全文】
臺灣高等法院刑事判決                99年度上易字第1770號
上  訴  人
即  被  告  乙○○
上列上訴人即被告因詐欺案件，不服臺灣臺北地方法院99年度易
字第1016號，中華民國99年6 月29日第一審判決（起訴案號：臺
灣臺北地方法院檢察署99年度偵字第6850號），提起上訴，本院
判決如下：
    主  文
上訴駁回。
    理  由
一、原判決（如附件所載）認定上訴人即被告乙○○所為係幫助
    犯刑法第339 條第1 項詐欺取財罪，審酌被告犯罪一切情狀
    ，量處有期徒刑三月，並諭知易科罰金之折算標準，本院審
    理結果，核其認事、用法及量刑均無不當，應予維持，茲引
    用之。
二、被告上訴意旨略以：被告自始即無幫助詐欺取財之犯意，被
    告係於找工作時遭詐騙，亦為受害人，原審量處有期徒刑三
    月，如易科罰金以新臺幣一千元折算一日，被告無力負擔，
    希望能改服社會勞動役云云。
三、經查：
  (一)被告於民國98年5 月19日下午14時許，在臺北市○○○路火
    車站前某地，將其所申設之第一商業銀行大同分行存款帳戶
    之提款卡及相對應之密碼，交付予一名不詳姓名年籍之成年
    男子等情，業據被告坦認不諱，且有第一商業銀行大同分行
    98年6 月19日一大同字第0088號函暨上揭戶名為被告之未登
    摺帳項查詢清單（臺南縣警察局佳里分局刑案偵查卷宗，以
    下稱警卷第24頁、第25頁）、第一商業銀行顧客資料查詢單
    （警卷第26頁）、存戶卡影本（警卷第27頁）等件在卷可稽
    ，而詐欺集團成員於前開所示時間，以前開所示詐騙手法，
    致被害人甲○○陷於錯誤，依指示將前開所示金額轉帳至上
    開第一商業銀行大同分行帳戶內，且於轉帳後旋遭提領一空
    等情，亦據證人即被害人甲○○於警詢中證訴綦詳（警卷第
    16頁至第17頁），並有被害人甲○○所提出之第一商業銀行
    交易明細表3 紙（警卷第18頁）及第一商業銀行大同分行99
    年4 月27日一大同字第00076號函暨檢附被告00000000000帳
    號帳戶之歷年交易明細（原審卷第12頁至第70頁）等件附卷
    可佐，是被告所申設之上開第一商業銀行大同分行帳戶確已
    供有意行騙之詐騙集團使用，而使被害人甲○○陷於錯誤，
    將總額新臺幣12萬元之金錢匯入上開第一商業銀行大同分行
    帳戶內，旋遭提領一空乙節，堪予認定。
  (二)按我國金融機構對於開立帳戶並無特殊資格及使用目的之限
    制，故凡有正當目的使用金融機構帳戶之必要者，均可自行
    前往申請開立帳戶，殊無借用他人帳戶使用之理，倘不自行
    申請設立帳戶，反無故向他人借用金融機構帳戶使用，依常
    理得認為其借用他人帳戶使用之行徑，極可能與財產性之犯
    罪密切相關，並藉此規避有犯罪偵查權限之機關循線追查之
    可能，此應為被告所得認知。況現今媒體報導中，或以購物
    付款發生錯誤、中獎、退稅、家人遭擄、信用卡款對帳或提
    款卡密碼外洩，疑似遭人盜領存款等事由，利用人頭帳戶作
    為轉帳帳戶，詐騙被害人至金融機構櫃檯電匯，抑或持提款
    卡至自動櫃員機依其指示操作，使被害人在不知情之狀況下
    依指示操作匯出款項後，隨即將之提領一空之詐騙手法，層
    出不窮，以被告係智慮成熟並具相當社會經驗之人而言，對
    此一犯罪型態，自難諉為不知。再者，帳戶之存摺、提款卡
    及密碼，均係關乎個人金融信用及隱私之重要物件，縱親如
    父母子女或夫妻，衡常若非出於特殊事由或目的，即無任意
    將之交由他方保管或使用，遑論將之提供不相熟識之他人使
    用。從而，被告上開帳戶之存摺、提款卡及密碼，若非經由
    被告交付並同意使用，則詐欺集團如何能肯認該帳戶之提款
    卡於脫離被告持有後，不致立即遭被告辦理掛失或暫停使用
    ，而放心、大膽遂行其詐欺取財犯行並以之充為收款之工具
    ，於要求被害人依指示逕將款項匯入或轉入上開帳戶後，旋
    即提領一空。益徵上開帳戶之存摺、提款卡及密碼係由被告
    提供予該詐騙集團成員使用甚明。
  (三)又刑法上之故意犯，可分為直接故意與不確定故意，所謂不
    確定故意即指行為人對於構成犯罪之事實，預見其發生而其
    發生並不違反其本意，刑法第13條第2 項定有明文。而金融
    帳戶之存摺、提款卡及密碼，僅係供使用人作為存款、提款
    、匯款、轉帳之用，一般人均得自行向銀行申請開設帳戶並
    領取存摺、提款卡加以使用，並無任何特定身分之限制，倘
    其本意非在將該帳戶作為犯罪之不法目的或掩飾真實犯罪者
    身分之情況下，實無以他人名義之帳戶存摺、提款卡進行交
    易之必要。近來佯稱購物付款發生錯誤、退稅、欠款、查詢
    帳戶、中獎等方式詐欺之犯罪類型層出不窮，此類犯罪多利
    用人頭帳戶作為贓款出、入帳戶，廣經媒體披載，政府亦多
    所宣導，目的均在避免民眾受騙，被告係具相當社會經驗之
    人，其於審理過程中之應對、舉止均與常人無異，係具通常
    智識程度之人，對此應知悉甚詳。故其將前開帳戶之存摺、
    提款卡及密碼提供他人作為詐欺取財犯罪時收款之用，當為
    其所能預見，且其發生並不違背其本意，則被告主觀上確有
    幫助詐欺之不確定故意，應堪認定。
  (四)再刑法第41條第2 項至第8 項，雖業於97年12月30日修正，
    經總統於98年1 月21日公布，並於98年9 月1 日施行。然因
    易科罰金、易服勞役之折算標準及其期限涉及裁量權之行使
    ，屬於科刑規範事項，其折算標準於裁判時並應於主文內諭
    知，與一般純屬執行之程序有別，而有關易服社會勞動折算
    標準為6 小時折算1 日，期限為最長1 年，修正後刑法第41
    條第2 項、第3 項、第5 項已定有明文，其標準係屬固定，
    並不涉及法院裁量權之行使，亦非屬科刑規範事項，且依新
    修正之刑事訴訟法第479 條第2 項規定，可知該易服社會勞
    動乃係屬執行檢察官之權限，併予敘明。另刑事訴訟法第30
    9 條關於有罪判決書之主文記載事項之規定，亦未因上揭刑
    法第41條第2 項增訂易服社會勞動之規定而配合同時修正諭
    知易服社會勞動之折算標準，是本件自無須於主文中另諭知
    易服社會勞動之折算標準，併予敘明。
  (五)被告所幫助犯刑法第339 條第1 項詐欺罪，其法定刑為五年
    以下有期徒刑、拘役或科或併科一千元以下罰金。原判決認
    被告犯行明確，論以刑法第30條第1 項前段、同法第339 條
    第1 項幫助詐欺取財罪。依刑法第30條第2 項之規定，按正
    犯之刑減輕之。又審酌其被告提供上開帳戶之提款卡及相對
    應密碼幫助他人犯罪，致使真正犯罪者難以被查獲，助長詐
    欺犯罪風氣猖獗，破壞社會治安及金融秩序甚鉅，並使上開
    所示之受害人受有損害，惟被告僅提供上開帳戶之提款卡等
    物品，尚未直接參與詐欺取財犯行，且非實際獲得詐欺不法
    利益之人，情節顯較輕微，參以被告犯罪後猶否認犯行，並
    以上開顯不合常理之辯詞意欲脫免刑責，難認已有所悔悟，
    其態度顯然不佳等一切情狀，處以有期徒刑三月，並諭知易
    科罰金之折算標準。本院審酌原審量刑妥適，並無違誤之處
    ，認被告上訴為無理由，應予駁回。
四、據上論斷，應依刑事訴訟法第368 條、第373 條，判決如主
    文。
本案經檢察官陳昱旗到庭執行職務。
中    華    民    國    99    年    10    月    12    日
                  刑事第四庭  審判長法  官  陳筱珮
                                    法  官  孫惠琳
                                    法  官  邱滋杉
以上正本證明與原本無異。
不得上訴。
                                    書記官  劉貞達
中    華    民    國    99    年    10    月    15    日
附錄本案論罪科刑法條全文－－
刑法第339 條：
意圖為自己或第三人不法之所有，以詐術使人將本人或第三人之
物交付者，處五年以下有期徒刑、拘役或科或併科一千元以下罰
金。
以前項方法得財產上不法之利益或使第三人得之者，亦同。
前2 項之未遂犯罰之。

臺灣臺北地方法院刑事判決              99年度易字第1016號
公  訴  人  臺灣臺北地方法院檢察署檢察官
被      告  乙○○  男  47歲（民國○○年○月○○日生）
                    身分證統一編號：Ｚ000000000號
                    住新竹市○區○○路3段182號
                    居臺北市松山區○○○路514巷16號6樓
上列被告因詐欺案件，經檢察官提起公訴（臺灣臺北地方法院檢
察署99年度偵字第6850號），本院判決如下：
    主  文
乙○○幫助意圖為自己不法之所有，以詐術使人將本人之物交付
，處有期徒刑月，如易科罰金，以新臺幣壹仟元折算壹日。
    事  實
一、乙○○明知社會上詐騙案件層出不窮，並可預見將自己之金
    融機構帳戶之提款卡及相對應密碼提供他人使用，恐遭利用
    作為人頭帳戶，幫助詐欺集團用以詐騙他人財物匯款之用，
    仍基於幫助他人詐欺取財之不確定故意，於民國98年5 月19
    日下午14時許，在臺北市○○○路火車站前某地，將其向址
    設臺北市○○○路○ 段56號之第一商業銀行大同分行（下稱
    第一銀行大同分行）所申設帳號00000000000 號之存款帳戶
    提款卡及相對應提款密碼，交付予1 名不詳年籍、姓名之成
    年詐騙集團成員使用。嗣該名詐欺集團成員取得上開存摺提
    款卡及相對應密碼後，即於98年5 月23日下午16時許，基於
    詐欺取財之犯意，夥同其他不詳姓名、年籍、年滿18歲之詐
    騙集團成員，以自稱係購物台服務人員之方式，向位在臺中
    市之甲○○佯稱：因信用卡扣款操作錯誤被設定成分期扣款
    ，要甲○○至提款機（ATM ）重新設定云云，因而使甲○○
    陷於錯誤，便依指示前往位在臺中市○○○路上之第一銀行
    提款機進行操作後，轉帳匯出存款5 筆共計新臺幣（下同）
    21 萬9千元，其中3 筆分別為9 萬4 千元、6 千元、2 萬元
    ，總計12萬元之款項，均係匯至乙○○所有上揭第一銀行大
    同分行帳戶內，且詐欺集團成員俟款項入帳後，旋即在桃園
    縣桃園市某家統一超商內，以乙○○所告知之對應密碼使用
    提款卡操作提款機，將甲○○所匯入之上開款項均提領一空
    。嗣後甲○○查覺受騙，向警方報案，始循線查悉上情。
二、案經甲○○訴請臺南縣警察局佳里分局報告臺灣臺南地方法
    院檢察署檢察官呈請臺灣高等法院檢察署檢察長核轉臺灣板
    橋地方法院檢察署檢察官偵查，嗣再經臺灣板橋地方法院檢
    察署檢察官呈請臺灣高等法院檢察署檢察長核轉臺灣臺北地
    方法院檢察署檢察官偵查起訴。
    理  由
壹、證據能力部分：
    按被告以外之人於審判外之言詞或書面陳述，除法律有規定
    者外，不得作為證據，刑事訴訟法第159 條第1 項定有明文
    。次按被告以外之人於審判外之陳述，雖不符前4 條之規定
    ，而經當事人於審判程序同意做為證據，法院審酌該言詞陳
    述或書面陳述作成時之情況，認為適當者，亦得為證據。當
    事人、代理人或辯護人於法院調查證據時，知有刑事訴訟法
    第159 條第1 項不得為證據之情形，而未於言詞辯論終結前
    聲明異議者，視為有前項之同意，同法第159 條之5 亦規定
    甚明。經查，本院認定犯罪事實所憑之證據中，證人即告訴
    人甲○○於警詢所為之指訴，係屬傳聞證據，惟檢察官及被
    告乙○○均未於本院言詞辯論終結前聲明異議，本院審酌該
    等言詞或書面陳述作成之情況，並無非出於任意性或不正取
    供，或違法或不當情事，且客觀上亦無不可信之情況，堪認
    為適當，依刑事訴訟法第159 條之5 第2 項規定，得作為證
    據。
貳、實體方面：
一、訊據被告固就上開第一銀行大同分行帳戶確實為伊所申請設
    立，且於98年5 月19日下午14時許，在臺北市○○○路火車
    站前某地，將其所申設之第一銀行大同分行存款帳戶之提款
    卡及相對應提款密碼，交付予1 名不詳年籍、姓名之成年男
    子等情，坦承不諱，惟矢口否認有何幫助詐欺取財之犯行，
    並辯稱：因伊當時失業，於98年5 月19日伊看到自由時報上
    之求職欄時，便以電話跟對方聯絡，且交帳戶資料只是伊為
    了求職，當時係以電話應徵商務司機，也不知道該公司位於
    何處，至於薪資部分是說日薪1,500 元到2,000 元，對方表
    示交帳戶是因為曾有員工收了客人的錢之後把錢存到自己帳
    戶，沒有繳回公司，而該員工因為有積欠銀行款項導致公司
    在該員工帳戶內的錢被查扣，所以希望伊交付帳戶之提款卡
    及對應密碼讓公司審核伊在銀行的信用狀況，所以伊就交出
    去了。當時應該有告訴該名自稱「廖先生」的男子提款卡的
    密碼，但沒有看到本人。「廖先生」約伊到北市火車站，叫
    伊把資料交給他，並派了一個約20歲的年輕人在臺北火車站
    南三出口處來收伊的資料，「廖先生」當時表示要查詢伊的
    信用狀況，當時因伊已經失業了1 年，雖然覺得「廖先生」
    的說詞有點似是而非，但還是想試試看，當時的第一銀行大
    同分行帳戶內約只剩十幾元，本來該帳戶是作為薪資轉帳用
    的。事後才明白伊有疏忽之處，另伊知道被詐騙之後有到派
    出所報案云云。然查：
（一）上開第一銀行大同分行帳戶係被告所申設，且於98年5 月
      19日下午14時許，在臺北市○○○路火車站前某地，將其
      所申設之第一銀行大同分行存款帳戶之提款卡及相對應提
      款密碼，交付予1 名不詳年籍、姓名之成年男子等情，業
      據被告坦認不諱，且有第一銀行大同分行98年6 月19日一
      大同字第00088 號函暨上揭戶名為被告之未登摺帳項查詢
      清單（見臺南縣警察局佳里分局刑案偵查卷宗，下稱警卷
      第24頁、第25頁）、第一銀行顧客資料查詢單（見警卷第
      26頁）、存戶卡影本（見警卷第27頁）等件在卷可稽，而
      上開詐欺集團之成員於上開所示之時間，以前開所示之詐
      騙手法，致被害人甲○○陷於錯誤，依指示將前揭所示之
      金額轉帳至上開第一銀行大同分行帳戶內，且轉帳後旋遭
      提領一空等情，亦據證人即被害人甲○○於警詢中證訴綦
      詳（見警卷第16頁至第17頁），並有被害人甲○○提出之
      第一銀行交易明細表3 紙（見警卷第18頁）及第一銀行大
      同分行99年4 月27日一大同字第00076 號函暨檢附被告00
      000000000 帳號帳戶之歷年交易明細（見本院卷第12頁至
      第70頁）等件附卷可佐，是被告之上開第一銀行大同分行
      帳戶確已供有意行騙之詐騙集團使用，而使上開所示之受
      害人甲○○受詐術，並陷於錯誤後，而將總額12萬元之金
      錢匯入上開第一銀行大同分行帳戶內，並旋遭提領一空乙
      節，堪予認定。
（二）雖被告辯稱：於98年5 月19日伊看到自由時報上之求職欄
      ，因伊當時失業，便以電話跟對方聯絡應徵商務司機，但
      不知道該公司位於何處，至於薪資部分是說日薪1, 500元
      到2,000 元，對方表示交帳戶是因為曾有員工收了客人的
      錢之後把錢存到自己帳戶，沒有繳回公司，而該員工因為
      有積欠銀行款項導致公司在該員工帳戶內的錢被查扣，所
      以希望伊交付帳戶之提款卡及對應密碼讓公司審核伊在銀
      行的信用狀況，所以伊就交出去了。當時應該有告訴自稱
      「廖先生」的男子提款卡的密碼，但沒有看到本人。「廖
      先生」約伊到北市火車站交付帳戶資料，並派了1 個約20
      歲的年輕人在臺北火車站南三出口處來收伊的資料，「廖
      先生」當時表示要查詢伊的信用狀況，當時因伊已經失業
      了1 年，雖然覺得「廖先生」的說詞有點似是而非，但還
      是想試試看。事後才明白伊有疏忽之處云云。惟查：
  1.被告雖辯稱：「廖先生」當時表示要查詢伊的信用狀況，且
    該人表示交帳戶是因為曾有員工收了客人的錢之後把錢存到
    自己帳戶，沒有繳回公司，而該員工因為有積欠銀行款項導
    致公司在該員工帳戶內的錢被查扣，所以希望伊交付帳戶之
    提款卡及對應密碼讓公司審核伊在銀行的信用狀況，所以伊
    就交出去了云云，但衡諸常情，雇主應無從以員工帳戶之帳
    號向包含銀行在內之任何金融機構，對員工進行信用徵信，
    縱使雇主確有查詢員工信用狀況之必要，亦無須取得員工帳
    戶之提款卡，更無知悉該提款卡對應密碼之必要，且若在業
    務上確有需要員工代收客戶所繳交款項之必要，應直接要求
    員工繳交現金，倘若現金金額過大，亦應係要求員工將款項
    直接存入雇主所開設之帳戶內即可，豈有放任員工存入自身
    所申設之帳戶，再去查核員工本身之信用之理，如此僅徒增
    風險、成本而已，百害而無一利，況被告亦曾陳稱：當時以
    電話應徵商務司機，不知道該公司位於何處等語，則被告在
    不知悉「廖先生」之真實身分、該公司之名稱、該公司之位
    置，甚至對所欲應徵之「商務司機」之詳細工作內容均不明
    瞭之情形下，便逕將重要之上開帳戶資料交付出去，實不合
    常理。再由上開卷附被告在第一銀行大同分行申設帳戶之歷
    年交易明細以觀，亦可知該帳戶於97年12月22日之結餘金額
    即僅有93元，至98年1 月9 日時，更僅剩17元餘額之事實，
    則由上開情事，實足推知被告係因清楚知悉上開第一銀行大
    同分行帳戶內餘額極少，故被告就上開帳戶之提款卡及對應
    密碼之去向毫不在意，進而方願意自行交付他人管理、使用
    無訛，是被告上開所辯，顯與常情相悖離，並不足採。
  2.又一般國人向金融機構開設帳戶，並無任何法令限制，若係
    用於存款、提款之正當用途，大可光明正大自行申請，無須
    使用他人之帳戶。而帳戶僅係用以從事存款、提款等用途，
    並現經媒體廣為報導，政府機關及各地金融機構亦多次呼籲
    民眾應謹慎控管己有帳戶，且勿出賣個人帳戶，以免淪為詐
    騙者之幫助工具，是依社會一般人之智識及社會生活經驗，
    倘有人收集他人帳戶做不明使用，極易判斷係該隱身幕後之
    使用人意圖以使用他人帳戶，以供非法犯罪之用，自可產生
    該收受帳戶者將用於不法犯罪之合理懷疑。衡被告為40餘歲
    之成年人，為高中畢業，且曾擔任富律國際有限公司之負責
    人，有經濟部商業司─公司及分公司基本資料查詢（明細）
    1 紙（見臺灣臺北地方法院檢察署99年度偵字第6850號卷宗
    第3 頁）在卷可證，是有相當之社會智識，就上情顯難諉為
    不知，並依其社會經歷、學識，自當可預見將上開帳戶之提
    款卡及對應密碼，交付不詳姓名、年籍之不明人士使用後，
    該收集帳戶之人可能將之用來從事詐欺犯罪，作為詐欺取財
    之人頭帳戶，以收取被害人匯入之款項，是被告雖無前揭不
    明人士使用其存摺、提款卡及對應密碼，必持以詐騙他人之
    確信，但其將其帳戶存摺、提款卡及相對應密碼，交付該來
    路不明之人，顯具有縱有人以其金融帳戶實施詐欺犯罪，亦
    不違背其本意之幫助意思，對此，被告亦於本院審理時自承
    ：雖然覺得「廖先生」的說詞有點似是而非，但還是想試試
    看等語綦詳，再再堪認被告確有幫助姓名、年籍不詳之成年
    詐欺集團成員利用前開第一銀行大同分行帳戶之提款卡及相
    對應密碼為詐欺取財犯行之不確定故意甚明。綜上，被告係
    自行交付上開第一銀行大同分行帳戶之提款卡及相對應密碼
    與該名不詳姓名、年籍之成年詐欺集團成員，使其所屬詐欺
    集團用以詐欺上開被害人。而按刑法上之幫助犯，係對於犯
    罪與正犯有共同之認識，而以幫助之意思，對於正犯資以助
    力，而未參與實施犯罪之行為者而言。但查本件被告提供其
    帳戶之相關物件使上開受害人甲○○匯入款項，僅為他人之
    詐欺取財犯行提供助力，尚無以自己實施詐欺犯罪之意思，
    或與他人有共同犯罪之犯意聯絡，而有參與或分擔詐欺取財
    犯罪之構成要件行為，是本件被告僅有幫助詐欺取財之犯意
    ，而為詐欺取財構成要件以外之行為，尚難認被告係詐欺取
    財罪之共同正犯。
  3.綜前所述，被告所為之前開辯解，顯係卸責之詞，均不足採
    信，故被告幫助他人犯詐欺取財罪之行為，事證明確，應依
    法論科。
二、核被告所為，係犯刑法第30條第1 項前段、第339 條第1 項
    之幫助詐欺取財罪。而被告幫助他人犯前開之罪，依刑法第
    30條第2 項之規定，按正犯之刑減輕之。又按幫助犯係從犯
    ，係從屬於正犯而成立，刑法上既無「共同幫助」之情，當
    亦無「幫助共同」可言，是被告所幫助之詐欺集團成員相互
    間，就上開詐欺取財犯行，縱有犯意聯絡及行為分擔，均為
    共同正犯，亦無須論以被告有幫助共同詐欺取財之必要，附
    此敘明。爰審酌被告提供上開帳戶之提款卡及相對應密碼幫
    助他人犯罪，致使真正犯罪者難以被查獲，助長詐欺犯罪風
    氣猖獗，破壞社會治安及金融秩序甚鉅，並使上開所示之受
    害人受有損害，惟被告僅提供上開帳戶之提款卡等物品，尚
    未直接參與詐欺取財犯行，且非實際獲得詐欺不法利益之人
    ，情節顯較輕微，暨參以因被告犯罪後猶否認犯行，並以上
    開顯不合常理之辯詞，意欲脫免刑責，難認有所悔意，是其
    態度顯然不佳等一切情狀，量處如主文所示之刑，並諭知易
    科罰金之折算標準。
三、據上論斷，應依刑事訴訟法第299 條第1 項前段，刑法第30
    條第1 項前段、第2 項、第339 條第1 項、41條第1 項前段
    ，刑法施行法第1 條之1 ，判決如主文。
本案經檢察官楊婉鈺到庭執行職務。
中    華    民    國    99    年    6     月    29    日
                  刑事第十七庭審判長法  官  劉煌基
                                    法  官  賴淑美
                                    法  官  葉力旗
以上正本證明與原本無異。
如不服本判決，應於判決送達後10日內向本院提出上訴狀（應附
繕本）。
                                    書記官  林碧華
中    華    民    國    99    年    6     月    29    日
附錄本案論罪科刑法條：
刑法第339 條
意圖為自己或第三人不法之所有，以詐術使人將本人或第三人之
物交付者，處五年以下有期徒刑、拘役或科或併科一千元以下罰
金。
以前項方法得財產上不法之利益或使第三人得之者，亦同。
前2 項之未遂犯罰之。

司法院資訊處製作；財團法人民間司法改革基金會備份。
